最高法院民事判決　　　　　　九十六年度台上字第二四七四號
上　訴　人　丙○○
法定代理人　丁○○
訴訟代理人　陳鄭權律師
被 上訴 人　甲○○
　　　　　　乙○○
共　　　同
訴訟代理人　李國煒律師
上列當事人間請求損害賠償事件，上訴人對於中華民國九十五年
十二月二十九日台灣高等法院第二審判決（九十三年度上字第八
三二號），提起上訴，本院判決如下：
    主  文
上訴駁回。
第三審訴訟費用由上訴人負擔。
    理  由
本件上訴人主張：訴外人詹東光將其所有桃園縣中壢市○○路○
段二十八號房屋增建樓層工程之模板工作交由被上訴人乙○○承
攬。乙○○指派被上訴人甲○○至現場施工，並委請訴外人大園
起重有限公司（下稱大園公司）指派吊車司機即訴外人陳哲立將
模板吊運至系爭房屋之二樓頂，而由甲○○於系爭房屋隔鄰房屋
之三樓頂以對講機指揮陳哲立吊運。因甲○○疏未注意指揮陳哲
立將模板吊起至距離磚牆足夠高度及間隔，致吊運之模板撞擊未
完全乾硬之磚牆，磚塊因而掉落擊毀第一審共同原告陳春龍所有
房屋，致伊受重傷等情，爰依侵權行為法則，求為命被上訴人連
帶賠償新台幣（下同）四百七十一萬七千九百七十九元本息（上
訴人超過上開部分之請求，經第一審駁回後，未據聲明不服）。
被上訴人則以：陳哲立吊運模板時，係詹東光在現場指揮，伊等
並無過失等語，資為抗辯。
原審依調查證據審理之結果以：詹東光將系爭模板工作交由乙○
○承攬，乙○○通知甲○○等模板工人至現場施工，並委請大園
公司指派吊車司機陳哲立將模板吊運至系爭房屋二樓頂供施工。
吊運時，乙○○並不在現場，而陳哲立吊運之模板因撞擊未完全
乾硬之磚牆，磚塊掉落擊毀第一審共同原告陳春龍所有房屋，致
上訴人受重傷之事實，為兩造所不爭，堪信為真實。甲○○雖經
刑事判決認定指揮陳哲立吊運模板不當致上訴人受重傷，受有罪
判決確定，惟民事審判並不受刑事判決認定拘束。查詹東光於刑
事案件審理時已供稱當天其帶工人至三樓云云，甲○○亦自始堅
稱其於事故發生時係站在隔鄰建物三樓頂，而吊運模板至二樓屋
頂，指揮者應站在二樓頂模板下架的地方指揮，當時何人使用對
講機指揮吊運，陳哲立並不清楚等情，已經陳哲立供述在卷，而
交還對講機與以對講機指揮吊運者未必為同一人，自難以甲○○
交還對講機，即推認當時係甲○○指揮吊運，上訴人復未能舉證
證明甲○○曾以對講機指揮吊運模板而肇事，其依侵權行為法則
，請求甲○○及其僱用人乙○○連帶負損害賠償責任，自不應准
許等詞，為其心證之所由得，並說明兩造其餘攻擊或防禦方法因
事證已臻明確而無礙判決結果，無庸調查或一一論述，因而廢棄
第一審所為上訴人勝訴判決，改判駁回上訴人之訴，尚無違誤。
陳哲立就詹東光究竟有無以對講機指揮吊運之供述，雖前後不一
，惟上訴人既不能證明陳哲立係受甲○○指輝吊運模板，自不得
請求被上訴人賠償損害。上訴論旨，猶持陳詞，指摘原判決不當
，求予廢棄，非有理由。
據上論結，本件上訴為無理由。依民事訴訟法第四百八十一條、
第四百四十九條第一項、第七十八條，判決如主文。
中　　華　　民　　國　九十六　年　 十一　 月　　一　　日
                      最高法院民事第六庭
                          審判長法官  朱　建　男
                                法官  顏　南　全
                                法官  黃　義　豐
                                法官  鄭　傑　夫
                                法官  蘇　清　恭
      本件正本證明與原本無異
                                      書  記  官
中　　華　　民　　國　九十六　年　 十一 　月　 十四　 日
                                                      V
